【裁判字號】    97,上易,739
【裁判日期】    971231
【裁判案由】    傷害
【裁判全文】
臺灣高等法院臺南分院刑事判決         97年度上易字第739號
上  訴  人
即  被  告  乙○○
上列上訴人因傷害案件，不服臺灣臺南地方法院97年度易字第14
38號中華民國97年10月23日第一審判決（起訴案號：臺灣臺南地
方法院檢察署97年度偵字第10937號），提起上訴，本院判決如
下：
    主  文
上訴駁回。
    事  實
一、乙○○於民國（下同）九十七年六月六日晚間八時許，在臺
    南市○區○○路二二○號開元大廈區分所有權人會議中，因
    不滿甲○○質問其未經該大廈管理委員會同意，即擅自拆除
    該大廈鐵門，竟基於傷害他人身體之犯意，趁甲○○低頭撥
    接手機時，雙手持其自己所有置放在會議桌上之塑膠硬皮文
    件夾毆打甲○○左臉面部位一下，致甲○○受有顱內出血、
    頭部挫傷、臉部挫傷等傷害。
二、案經甲○○訴由臺灣臺南地方法院檢察署檢察官偵查起訴。
    理  由
甲、程序方面：
    按被告以外之人於審判外之陳述，雖不符前四條之規定，而
    經當事人於審判程序同意作為證據，法院審酌該言詞陳述或
    書面陳述作成時之情況，認為適當者，亦得為證據。刑事訴
    訟法第一百五十九條第一項定有明文。本件證人甲○○、吳
    慧嘩、傅秀枔及國立成功大學醫學院附設醫院之診斷證明書
    為被告以外之人審判外之言詞及書面陳述，雖屬傳聞證據，
    惟被告於本院準備程序中明白表示同意有證據能力，且本院
    經核上開言詞或書面之作成，並無程序違反規定或意思不自
    由情形，故認為適當，而有證據能力，核先敘明。
乙、實體方面：
一、訊據被告乙○○固承認其於上開時、地，曾持物品毆打告訴
    人乙○○一下等情無誤，惟矢口否認有何傷害甲○○之情事
    ，並辯稱：我是上開區分所有權人會議的主席，因為我是該
    屆的大樓主委，當晚會議中我在報告大樓財務狀況，有報告
    到告訴人的部分，說他之前擔任大樓主委九年，弄到大樓沒
    錢繳電費，告訴人就走到我前面，用手推我的左肩，我才順
    手以右手拿起桌上的文件往他臉上打一下，是拿軟皮的筆記
    本打告訴人，並非硬皮的文件夾，但未造成告訴人受傷，又
    告訴人所提出診斷證明書上所記載之傷勢都不是我造成的云
    云。經查：
(一)、本件犯罪事實，業據告訴人甲○○於審理中以證人身分到庭
    結證稱：【大樓支出報告後，我是住戶現任主委，我就請教
    前任主委即被告為何拆大樓鐵門，剛好手機響起，我轉頭要
    拿手機，他就拿東西打我的左臉臉頰，我沒看到他拿什麼東
    西打我。】等語（見原審卷第三一頁）；目擊證人吳慧嘩證
    述：【當時被告站在主席台的位置，他就大聲講話，講了什
    麼，我忘記了，我只記得當時甲○○剛好手機在響，甲○○
    低頭要拿手幾，被告就雙手抓起桌上類似公文夾的東西，往
    甲○○的臉部打下去。】【（檢察官問：你有看到主席桌上
    放什麼？）有，硬的塑膠公文夾，裡面一頁一頁的報告文件
    。】【（被告問：我是否只用右手拿簿子打甲○○？）我確
    定不是，被告是用雙手拿公文夾由上往下打甲○○的臉。】
    等語（見原審卷第三八至四○頁）。另證人傅秀枔亦於原審
    審理中到庭結證稱：【（被告問：我是否用壹隻手拿簿子打
    告訴人？）不是，他（被告）用雙手拿公文夾由上往下打告
    訴人的左臉部位。】（見原審卷第四三頁）。互核告訴人與
    證人所述均相符合。徵之證人吳慧嘩、傅秀枔與被告並無怨
    隙，當無曲意迴護告訴人致己陷於偽證重典之必要；此外，
    告訴人遭被告毆打後，立即於當晚九時四十三分許至國立成
    功大學醫學院附設醫院診治上開傷勢，有該醫院診斷證明書
    一紙附卷可憑（見他字卷第四頁）；再者，被告於審理中亦
    已承認其於上開時、地持物品毆打告訴人一下無訛（見原審
    卷第四六頁）。是被告所為上開傷害行為，可資認定。
(二)、至被告所辯告訴人因不滿被告報告上開大樓沒錢繳納電費係
    告訴人所致，乃先行出手推被告左肩，被告才以右手持軟皮
    筆記本（見原審卷證物存置袋）毆打告訴人，但未造成傷勢
    云云。按如以被告所提之軟皮筆記本毆打告訴人，告訴人當
    不至於受有顱內出血、頭部挫傷、臉部挫傷等傷害，且與證
    人吳慧嘩及傅秀枔於審理中以證人身分之證述不符，是被告
    所辯顯為臨訟卸責之詞，難予採信。
(三)、綜上所述，本件事證明確，被告傷害犯行，堪以認定，應依
    法論科。
二、核被告乙○○所為，係犯刑法第二百七十七條第一項普通傷
    害罪。
三、從而，原審以被告犯行明確，依刑法第二百七十七條第一項
    、第四十一條第一項前段，刑法施行法第一條之一第一項、
    第二項前段等規定論罪科刑，並審酌被告僅因細故即出手持
    物品毆打他人，造成告訴人受有傷害，及其傷害之手段、所
    生之危害，犯後否認犯行之態度，暨其年齡及其他一切情狀
    ，量處被告拘役五十日，併諭知易科罰金之折算標準。至於
    被告持以傷害之塑膠硬皮文件夾，既未扣案，復無明確證據
    證明係被告所有，故不為沒收之宣告。其認事用法，洵無違
    誤，量刑亦適當。被告上訴空言否認犯罪，洵非可採，其上
    訴為無理由，應予駁回。
四、據上論結，應依刑事訴訟法第三百六十八條，判決如主文。
本案經檢察官范文豪到庭執行職務。
中    華    民    國    97    年    12    月    31    日
                    刑事第一庭  審判長法  官  黃崑宗
                                      法  官  蔡長林
                                      法  官  夏金郎
以上正本證明與原本無異。
不得上訴。
                                      書記官  劉岳文
中    華    民    國    97    年    12    月    31    日
附錄本件論罪科刑法條：
刑法第277條：
傷害人之身體或健康者，處3年以下有期徒刑、拘役或1千元以下
罰金。
犯前項之罪因而致人於死者，處無期徒刑或7年以上有期徒刑；
致重傷者，處3年以上10年以下有期徒刑。


司法院資訊處製作；財團法人民間司法改革基金會備份。
